---
title: "Guía de ejercicios"
author: "José A. Ruiz-Tagle, MSc"
date: "`r format(Sys.time(), '%d de %B, %Y')`"
output: pdf_document
header-includes:
   - \usepackage{booktabs}
---


```{r setup, include=FALSE}
knitr::opts_chunk$set(echo = TRUE)
```

#### Descripción de la base de datos

La base `diabetes.csv` contiene variables basales sobre pacientes con y sin diabetes.

-   Pregnancies: Número de embarazos

-   Glucose: Nivel de Glucosa en sangre

-   BloodPressure: Presión arterial

-   SkinThickness: Indicador del grosor de la piel

-   Insulin: Nivel de insulina en la sangre

-   BMI: Índice de Masa Corporal(IMC)

-   Age: Edad

-   DiabetesPedigreeFunction: Porcentaje de diabetes

-   Outcome: 1=Tiene diabetes, 2= No tiene

```{r, message=FALSE,warning =F}
data <- read.csv("https://github.com/JoseRTM/Clases-R/raw/main/diabetes.csv")
```

#### Objetivo 
Evaluar si existen diferencias entre las variables independientes y el outcome (diabetes). Realizar análisis descriptivo y test de hipótesis.

- DEBE interpretar intervalos de confianza y p valor.