---
title: "Taller de Test de hipótesis"
author: "José A. Ruiz-Tagle"
date: "`r format(Sys.time(), '%d de %B, %Y')`"
output: pdf_document
header-includes:
   - \usepackage{booktabs}
---

```{r setup, include=FALSE}
knitr::opts_chunk$set(echo = TRUE)
library(dplyr)
library(tidyr)
library(kableExtra)
library(broom)
library(blockrand)
```

### Antecedentes

En estudios experimentales, la randomización es esencial para garantizar la equivalencia inicial de los grupos y, por ende, proporcionar validez a las inferencias causales resultantes del experimento. Esta técnica implica la asignación aleatoria de sujetos a diferentes condiciones o tratamientos, minimizando así cualquier sesgo o factor confusor En este contexto, el paquete `blockrand` de R ofrece una herramienta específica para la randomización por bloques, permitiendo una asignación balanceada de tratamientos en grupos predeterminados.

El objetivo de este trabajo será utilizar test de hipótesis para determinar si existen diferencias significativas entre el grupo de tratamiento y control. Como investigadores, esperamos que los grupos no presenten diferencias significativas entre todos los factores observados.

#### Descripción de la base de datos

La base `diabetes.csv` contiene variables basales sobre pacientes con y sin diabetes.

-   Pregnancies: Número de embarazos

-   Glucose: Nivel de Glucosa en sangre

-   BloodPressure: Presión arterial

-   SkinThickness: Indicador del grosor de la piel

-   Insulin: Nivel de insulina en la sangre

-   BMI: Índice de Masa Corporal(IMC)

-   Age: Edad

-   DiabetesPedigreeFunction: Porcentaje de diabetes

-   Outcome: 1=Tiene diabetes, 2= No tiene


## Randomización


```{r, message=FALSE,warning =F}
data <- read.csv("https://github.com/JoseRTM/Clases-R/raw/main/diabetes.csv")

# Creamos la variable id
data$id <- 1:nrow(data)
n_participantes <- nrow(data)

# Definir el tamaño de bloque
tamano_bloque <- 4

# Definir los grupos de tratamiento
grupos <- c("Tratamiento", "Control")

# Realizar la randomización por bloques
asignacion <- blockrand(n_participantes, num.levels = 2, levels = grupos)
# Ver la asignación

data <- data %>% dplyr::inner_join(asignacion, by = "id")

head(data)
```



```{r, warning=FALSE, message=FALSE}

# Reestructuramos los datos para las pruebas t
# Vamos a seleccionar solo las columnas relevantes antes de pivotar.
data_relevant <- data %>%
  select(-id, -block.id, -Outcome, -block.size) # Excluye las columnas que no quieres pivotar.

# Ahora, pivotamos el dataframe modificado
data_long <- data_relevant %>%
  pivot_longer(
    cols = -treatment, # Esto pivotará todas las columnas excepto 'treatment'.
    names_to = "variable", 
    values_to = "value"
  )


# Realizamos pruebas t para cada variable y creamos una tabla resumen
resumen <- data_long %>%
  group_by(variable) %>%
  summarise(
    # Realizamos la prueba t y extraemos directamente el intervalo de confianza
    ci_data = list(broom::tidy(t.test(value ~ treatment, data = cur_data()))),
    media_Tratamiento = mean(value[treatment == "Tratamiento"], na.rm = TRUE),
    sd_Tratamiento = sd(value[treatment == "Tratamiento"], na.rm = TRUE),
    media_Control = mean(value[treatment == "Control"], na.rm = TRUE),
    sd_Control = sd(value[treatment == "Control"], na.rm = TRUE),
    .groups = 'drop'
  ) %>%
  # Aquí, vamos a 'desempacar' el intervalo de confianza y prepararlo para la tabla
  mutate(
    ci_data = purrr::map(ci_data, ~ .x %>% select(conf.low, conf.high)),
    ci_lower = purrr::map_dbl(ci_data, ~ .x$conf.low),
    ci_upper = purrr::map_dbl(ci_data, ~ .x$conf.high),
    Tratamiento = sprintf("%.2f (%.2f)", media_Tratamiento, sd_Tratamiento),
    Control = sprintf("%.2f (%.2f)", media_Control, sd_Control),
    Intervalo_Confianza = sprintf("[%.2f, %.2f]", ci_lower, ci_upper)
  ) %>%
  select(variable, Tratamiento, Control, Intervalo_Confianza) # Seleccionamos las columnas relevantes
resumen %>%
  kable("latex", booktabs = TRUE, align = "c") %>%
  kable_styling(latex_options = "striped", full_width = FALSE) %>%
  column_spec(1, bold = TRUE) %>%
  add_header_above(c(" " = 1, "Grupo de tratamiento" = 2, " " = 1))  # Ajusta según tus columnas
```
Objetivo: Interpretar los intervalos de confianza y contestar la siguiente pregunta:

- En base a toda la información disponible. ¿Usted diría que la randomización cumplió su objetivo? Es decir, son comparables los grupos? Se observan diferencias sustantivas entre el grupo de tratamiento y control?
- El primer párrafo debe interpretar todos los intervalos de confianza. La forma correcta de citar un intervalo de confianza en el texto es la siguiente:
"Se observa una diferencia significativa entre X e Y (95%CI: X.XX;X.XX)."
- El segundo párrafo debe contener una conclusión que responde a las interrogantes planteadas.
- Escribir en máximo 1 plana en times new roman N°12 interlineado 1.5. 
- Incluir los nombres de las personas que integran el grupo dentro y fuera del documento. 



