---
title: "Taller de Test de hipótesis"
author: "José A. Ruiz-Tagle"
date: "2023-10-17"
output: pdf_document
---

```{r setup, include=FALSE}
knitr::opts_chunk$set(echo = TRUE)
```

## Antecedentes

En estudios experimentales, la randomización es esencial para garantizar la equivalencia inicial de los grupos y, por ende, proporcionar validez a las inferencias causales resultantes del experimento. Esta técnica implica la asignación aleatoria de sujetos a diferentes condiciones o tratamientos, minimizando así cualquier sesgo o factor confusor En este contexto, el paquete `blockrand` de R ofrece una herramienta específica para la randomización por bloques, permitiendo una asignación balanceada de tratamientos en grupos predeterminados. 

El objetivo de este trabajo será utilizar test de hipótesis para determinar si existen diferencias significativas entre el grupo de tratamiento y control. Como investigadores, esperamos que los grupos no presenten diferencias significativas entre todos los factores observados.


```{r cargar datos}
data <- read.csv("https://github.com/JoseRTM/Clases-R/raw/main/diabetes.csv")
```

## Including Plots

You can also embed plots, for example:

```{r pressure, echo=FALSE}
plot(pressure)
```

Note that the `echo = FALSE` parameter was added to the code chunk to prevent printing of the R code that generated the plot.
